【裁判字號】    92,交易,318
【裁判日期】    921204
【裁判案由】    過失致死
【裁判全文】
臺灣高雄地方法院刑事判決                        九十二年度交易字第三一八號
    聲  請  人  臺灣高雄地方法院檢察署檢察官
    被      告  丙○○
    選任辯護人  紀錦隆律師
                施介元律師
右列被告因過失致死案件，經檢察官聲請簡易判決處刑（九十二年偵字第一○○二○
號），本院鳳山簡易庭認不宜逕以簡易判決處刑（九十二年度交簡字第一六四六號）
，簽請本院依通常訴訟程序處理，被告於本院準備程序進行中，就被訴事實為有罪之
陳述，經本院告知簡式審判程序意旨，並聽取公訴人及被告、辯護人之意見後，本院
合議庭裁定依簡式審判程序審理，本院判決如左：
    主  文
丙○○因過失致人於死，處有期徒刑參月，如易科罰金，以參佰元折算壹日。緩刑貳
年。
    事  實
一、丙○○於民國九十二年三月二十七日凌晨四時十五分許，騎乘腳踏車沿高雄市○
    ○○路旁某無名巷由北往南方向行駛，途經該無名巷與建國二路交岔路口時，本
    應注意慢車行駛時，應遵守道路交通號誌之指示，且遇閃光紅燈表示停車再開，
    車輛應減速接近，先停止於交岔路口前，讓幹道車優先通行後認為安全時，方得
    續行，而慢車行駛至交岔路口，右轉彎時，應先沿慢車道外側慢行，靠邊右轉，
    且轉彎車輛應讓直行之汽車、慢車及行人優先通行，而依當時情形又無不能注意
    之情事，竟疏於注意交岔路口車輛動態，亦未先停車即行駛至該交岔路口後旋即
    右轉，適有王建凱於不詳時間、地點飲酒後，其平衡感、言詞能力、定向力及感
    覺能力均已有所障礙，顯已達不能安全駕駛動力交通工具之狀況下，猶騎乘牌照
    號碼為ＮＱＪ─六三二號重型機車，沿建國二路由東往西方向行駛，亦未依閃光
    黃燈之指示減速接近，因而閃避不及，致王建凱所騎乘之機車與前揭腳踏車相撞
    後，該機車倒地滑行約四十公尺後停置在高雄市○○○路五十號前，嗣經路人報
    警將王建凱送醫急救仍不治死亡，並經檢驗王建凱血液中之酒精濃度換算為呼氣
    之酒精濃度高達每公升一點三二五五毫克（ＭＧ＼Ｌ），並循線查悉上情。
二、案經告訴人甲○○訴由臺灣高雄地方法院檢察署檢察官及經臺灣高雄地方法院檢
    察署檢察官相驗後主動簽分偵查起訴。
    理  由
壹、程序部分：本件被告所犯為死刑、無期徒刑或最輕本刑為三年以上有期徒刑以外
    之罪，其於準備程序中就被訴事實為有罪之陳述，經法官告知簡式審判程序之旨
    ，並聽取公訴人之意見後，依刑事訴訟法第二百七十三條之一第一項規定，裁定
    由受命法官獨任進行簡式審判程序，合先敘明。
貳、實體部分：
一、訊據被告丙○○對於右揭事實，於本院審理中均坦承不諱，核與告訴人即被害人
    王建凱之父甲○○於警、偵訊中之指訴相符，並經證人陳昭宗、邱瓊玉於警訊中
    證述無訛，復有案發現場照片二十三張及被告騎乘之機車照片十張（附警卷第十
    四頁至三十頁）、道路交通事故現場圖、調查報告表各一份（參警卷第十一頁至
    十三頁）在卷可稽，而被害人確因該次車禍事故，經送醫急救仍不治死亡部分，
    則有高雄醫學大學附設中和紀念醫院疑非病死歷摘要報告表、臺灣高雄地方法院
    檢察署相驗屍體證明書、勘驗筆錄、鑑定驗斷書等資料附卷可資為憑，堪信為真
    實。再被害人王建凱雖於送醫急救時，經高雄醫學大學就其血液之酒精濃度進行
    生化檢測，確定該濃度為二六五點一ｍｇ／ｄｌ，換算為呼氣酒精濃度即高達每
    公升一點三二五五毫克（ｍｇ／ｌ）《參九十二年度偵字第一○○二○號案卷第
    八頁》，足認被害人確於駕駛系爭機車途經案發地點時已達不能安全駕駛之程度
    無疑，且自系爭道路交通事故現場圖觀之，該機車在與被告所騎乘之腳踏車發生
    撞擊前，亦未於道路上留下任何煞車痕跡，故可證被害人於途經案發之交岔路口
    前，亦未遵守閃光黃燈之指示，減速慢行，是被害人就系爭車禍事故之發生，亦
    與有過失，然此並不能脫免因被告之上開過失行為導致被害人死亡之因果關係及
    過失責任，故足認被告上開自白確與事實相符，洵堪採為論罪科刑之依據。從而
    ，本件事證明確，應依法論科。
二、核被告所為，係犯刑法第二百七十六條第一項之過失致人於死罪。再被告於案發
    時已為八十二歲（被告係九年九月三日生）之老者，依刑法第十八條第三項之規
    定，為已滿八十歲之人，得減輕其刑。爰審酌被告並無前科，此有被告刑案資料
    查註紀錄表及臺灣高等法院被告全國前案紀錄表各一份在卷足參，品行良好，僅
    因一時疏未注意，致被害人死亡，且犯後已於本院審理中坦承犯行，並與被害人
    家屬達成和解，此有高雄市三民區調解委員會調解書、存款憑條等資料附本院卷
    第二十三頁、第二十四頁可參，足認被告犯後確已誠心悔改，並積極彌補被害人
    家屬之損害，及被告之年事已高等一切情狀，酌情從輕量處如主文所示之刑，並
    諭知易科罰金之折算標準。另被告並無前科，且其確已誠心悔改，已如上述，其
    並因系爭車禍事故之發生及被害人之死亡，內心深感愧疚而罹患憂鬱症，有高雄
    市立聯合醫院診斷證明書一份附卷可稽（參本院卷第二十六頁），足見其深受道
    德良心之煎熬及病灶之折磨，痛苦萬分，信其經此刑之宣告後，應知所警惕而無
    再犯之虞，本院因認暫不執行其刑為當，予以宣告緩刑二年，用啟自新。
據上論斷，應依刑事訴訟法四百五十二條、第二百七十七條之一第一項、第二百九十
九條第一項前段，刑法第二百七十六條第一項、第十八條第三項、第四十一條第一項
前段、第七十四條第一款、罰金罰鍰提高標準條例第一條前段、第二條，判決如主文
。
本案經檢察官乙○○到庭執行職務
中      華      民      國      九十二      年    十二      月    四    日
                                臺灣高雄地方法院交通法庭
                                    法  官    林靜梅
右正本證明與原本無異。
如不服本判決，應於判決送達後十日內，向本院提出上訴狀。
                                    書記官    洪生輝
中    華民    國      九十二      年      十二      月      八      日
附錄本案論罪科刑法條：
刑法第二百七十六條
因過失致人於死者，處二年以下有期徒刑、拘役或二千元以下罰金。
從事業務之人，因業務上之過失犯前項之罪者，處五年以下有期徒刑或拘役，得併科
三千元以下罰金。


司法院資訊處製作；財團法人民間司法改革基金會備份。
